臺灣彰化地方法院刑事判決　　　　　　　　　　　　九十二年度訴字第一三七號
　　公　訴　人　臺灣彰化地方法院檢察署檢察官
　　被　　　告　乙○○
右列被告因違反毒品危害防制條例案件，經檢察官提起公訴（九十二年度毒偵字第二
四三七號），及移
訟法第二百七十三條之一第一項之情形，而改依簡式審判程序判決如左：
    主  文
乙○○連續施用第一級毒品，累犯，處有期徒刑捌月，扣案之海洛因貳包（其中壹包
驗餘淨重約零點零貳公克；另壹包毛重約零點公克），均沒收銷燬之。
    事  實
一、乙○○曾因違反肅清煙毒條例、麻醉藥品管理條例及偽造文書等案件，先後經臺
    灣高等法院臺中分院及臺灣臺中地方法院判處有期徒刑三年四月、九月及四月確
    定，嗣經臺灣臺中地方法院裁定應執行有期徒刑四年三月，入監執行後，於民國
    （下同）八十五年六月十三日假釋出獄付保護管束（第一案），詎其於保護管束
    期間又因犯恐嚇取財案件，經本院判處有期徒刑八月，其不服提起上訴，經臺灣
    高等法院臺中分院駁回其上訴而告確定（第二案），第一案之假釋宣告因而撤銷
    ，令入監所執行殘刑，並與第二案接續執行，復於八十九年二月二十三日再次假
    釋出獄付保護管束，迄九十年四月十七日假釋期滿，未經撤銷其假釋而視為業已
    執行完畢。又前因施用毒品案件，經本院以九十年度毒聲字第三七六一號裁定移
    送觀察、勒戒後，認有繼續施用毒品之傾向，由本院另以九十年度毒聲字第四○
    七五號裁定令入戒治處所施以強制戒治一年，嗣送戒治處所施以強制戒治滿三月
    後，其成效經評定合格，無繼續戒治必要，復由本院以九十一年度毒聲字第一一
    七○號裁定停止戒治，所餘戒治期間交付保護管束，惟其於保護管束期間因違反
    保護管束應遵守事項情節重大，經裁定撤銷停止戒治，令入戒治處所施以殘餘期
    間之強制戒治，於九十二年四月四日戒治期滿，並由臺灣彰化地方法院檢察署檢
    察官於九十二年五月七日，以九十二年度戒毒偵字第二七三、二七四、二七五、
    二七六、二七七號為不起訴處分確定。詎其仍不知悔改，於五年內，復基於施用
    第一級毒品海洛因之概括犯意，自九十二年九月十九日早上十時許至同年十二月
    十四日止，在其位於彰化縣員林鎮○○里○○路二四九巷九號十三樓之租屋處，
    以將第一級毒品海洛因摻水置放於注射針筒中，注射於手臂之方式，連續施用第
    一級毒品海洛因多次。嗣先於九十二年九月十九日十六時許，在其位於彰化縣員
    林鎮○○里○○路二四九巷九號十三樓之租屋處為警查獲，並扣得第一級毒品海
    洛因一包（驗餘淨重約○．○二公克）；復於九十二年十二月十六日二十時許，
    在上址為警查獲，並扣得第一級毒品海洛因一包（毛重約○．三公克）。
二、案經彰化縣警察局員林分局報請臺灣彰化地方法院檢察署檢察官偵查起訴，暨移
    送併案審理，本院認有刑事訴訟法第二百七十三條之一第一項之情形，而改依簡
    式審判程序審理。
    理  由
一、按除被告所犯為死刑、無期徒刑、最輕本刑為三年以上有期徒刑之罪或高等法院
    管轄第一審案件者外，於前條第一項程序進行中，被告先就被訴事實為有罪之陳
    述時，審判長得告知被告簡式審判程序之旨，並聽取當事人、代理人、辯護人及
    輔佐人之意見後，裁定進行簡式審判程序；除簡式審判程序及簡易程序案件外，
    第一審應行合議審判，刑事訴訟法第二百七十三條之一第一項、第二百八十四條
    之一分別定有明文。本件被告乙○○所涉係死刑、無期徒刑、最輕本刑為三年以
    上有期徒刑之罪或高等法院管轄第一審案件以外之罪，並於本院行準備程序時就
    被訴事實為有罪之陳述，本院合議庭依前揭規定，經評議結果，裁定改由受命法
    官獨任行簡式審判程序，先予敘明。
二、右揭事實，業據被告乙○○於本院行準備程序與審理時均坦承不諱，且其先後於
    九十二年九月十九日及同年十二月十六日為警查獲時所採取之尿液，經送鑑驗結
    果，皆呈嗎啡陽性反應，有彰化縣衛生局九十二年十月六日煙檢字第九二一八八
    六號及九十二年十二月二十九日煙檢字第九二二四九八號煙毒尿液檢驗成績書各
    一紙附卷可稽，而扣案之白色粉末二包（其中一包驗餘淨重○．○二公克；另一
    包毛重約○．三公克），經鑑驗確係海洛因成分，此有法務部調查局九十二年十
    月八日調科壹字第一四０００九五八０號鑑定通知書及彰化縣警察局員林分局查
    獲涉嫌毒品危害防制條例毒品初步檢驗報告單各一紙在卷足憑，被告之自白核與
    事實相符，堪以採信。再查被告前因施用毒品案件，經本院以九十年度毒聲字第
    三七六一號裁定移送觀察勒戒後，認有繼續施用毒品之傾向，由本院另以九十年
    度毒聲字第四○七五號裁定令入戒治處所施以強制戒治一年，嗣送戒治處所施以
    強制戒治滿三月後，其成效經評定合格，無繼續戒治必要，復由本院以九十一年
    度毒聲字第一一七○號裁定停止戒治，所餘戒治期間交付保護管束，惟其於保護
    管束期間因違反保護管束應遵守事項情節重大，經裁定撤銷停止戒治，令入戒治
    處所施以殘餘期間之強制戒治，於九十二年四月四日戒治期滿，並由臺灣彰化地
    方法院檢察署檢察官於九十二年五月七日，以九十二年度戒毒偵字第二七三、二
    七四、二七五、二七六、二七七號為不起訴處分確定等情，有該不起訴處分書、
    臺灣高等法院被告全國前案紀錄表及臺灣彰化地方法院檢察署刑案資料查註紀錄
    表在卷足憑。被告顯係於受強制戒治執行完畢釋放後，五年內再犯毒品危害防制
    條例第十條第一項之施用第一級毒品罪，從而，本案犯罪事證明確，被告犯行洵
    堪認定。
三、核被告所為，係犯毒品危害防制條例第十條第一項之施用第一級毒品罪。被告為
    施用毒品持有第一級毒品，其持有之低度行為均應為施用之高度行為所吸收，不
    另論罪。被告先後多次施用第一級毒品海洛因之犯行，時間緊接，所犯又係構成
    要件相同之罪名，顯係基於概括犯意反覆為之，應依連續犯規定論以一罪，並加
    重其刑。再查被告係自九十二年九月十九日起至同年十二月十四日止，連續施用
    第一級毒品海洛因多次，而公訴人僅就被告於九十二年九月十九日或其前三日內
    之某時及同年十月十日起至同年十二月十五日止，施用第一級毒品海洛因之犯行
    提起公訴，該未經起訴之部分，與檢察官起訴之部分，因被告係基於概括之犯意
    而為之，具有連續犯之關係，屬裁判上之一罪，其一部起訴之效力及於全部，故
    本院自得併予審究，併此敘明。末查被告曾因違反肅清煙毒條例、麻醉藥品管理
    條例及偽造文書等案件，先後經臺灣高等法院臺中分院及臺灣臺中地方法院判處
    有期徒刑三年四月、九月及四月確定，嗣經臺灣臺中地方法院裁定應執行有期徒
    刑四年三月，入監執行後，於八十五年六月十三日假釋出獄付保護管束（第一案
    ），詎其於保護管束期間又因犯恐嚇取財案件，經本院判處有期徒刑八月，其不
    服提起上訴，經臺灣高等法院臺中分院駁回其上訴而告確定（第二案），第一案
    之假釋宣告因而撤銷，令入監所執行殘刑，並與第二案接續執行，復於八十九年
    二月二十三日再次假釋出獄付保護管束，迄九十年四月十七日假釋期滿，未經撤
    銷其假釋而視為業已執行完畢等情，有臺灣彰化地方法院檢察署刑案資料查註紀
    錄表及臺灣高等法院被告全國前案紀錄表等件在卷可參，其於受有期徒刑之執行
    完畢後，五年以內再犯有期徒刑以上之罪，為累犯，應加重其刑，並應法遞加重
    之。爰審酌被告前曾有施用毒品罪行，經送觀察勒戒、強制戒治後，猶不知悔改
    ，再施用毒品不輟，不僅戕害自身健康，更辜負國家將之視為病人，並施以長時
    間之戒治處遇之苦心，惟其對他人權益之侵害仍屬有限，於本院審理中已坦承其
    犯行，及其犯罪目的、手段等一切情狀，量處如主文所示之刑。扣案之海洛因二
    包（其中一包驗餘淨重約○．○二公克；另一包毛重約○‧三公克），係屬第一
    級毒品，應依毒品危害防制條例第十八條第一項前段規定，沒收銷燬之。
四、末按毒品危害防制條例於九十二年六月六日經立法院修正通過後，已於同年七月
    九日經總統公布，並自公佈後六個月即九十三年一月九日開始施行（參同條例第
    三十六條）。其中有關強制戒治、觀察勒戒及刑事訴追程序雖有部分修正，惟本
    件被告係於戒治期滿經檢察官為不起訴處分確定後，五年內再犯施用第一級毒品
    罪，不論依修正前、後之規定，均係依據相同之條文（即毒品危害防制條例第十
    條第一項）論罪科刑，而該條文並未修正，尚無比較新舊法之實益，附此說明。
據上論斷，應依刑事訴訟法第二百七十三條之一第一項、第二百九十九條第一項前段
，毒品危害防制條例第十條第一項、第十八條第一項前段，刑法第十一條前段、第五
十六條、第四十七條，判決如主文。
本案經檢察官甲○○到庭執行職務。
中      華      民      國    九十三    年      一      月     十六     日
                              臺灣彰化地方法院刑事第一庭
                                    法      官  簡  璽  容
右正本證明與原本無異。
如不服本判決，應於判決送達後十日內向本院提出上訴狀( 須附繕本 )。
                                    法院書記官  王  惠  嬌
中      華      民      國    九十三    年      一      月     二十     日
毒品危害防制條例第十條
施用第一級毒品者，處六月以上五年以下有期徒刑。
